臺灣高等法院臺南分院刑事裁定
111年度抗字第836號
抗  告  人  臺灣臺南地方檢察署檢察官
受  刑  人  邱耀宏




上列抗告人因定應執行刑案件，不服臺灣臺南地方法院中華民國
111年9月26日裁定（111年度聲字第1420號）提起抗告，本院裁
定如下：
    主  文
抗告駁回。
    理  由
一、原裁定意旨略以：
　㈠聲請意旨略以：受刑人邱耀宏因犯詐欺等案件，先後經判決
    確定如附表，應依刑法第53條及第51條第5款規定，定其應
    執行之刑，爰依刑事訴訟法第477條第1項聲請裁定等語。
　㈡經查：
　⑴受刑人因犯如附表編號1所示之罪，經原審法院於民國110年8
    月26日，以110年度訴字第480號判決判處有期徒刑7月，經
    受刑人提起上訴，嗣由本院以110年度上訴字第1176號判決
    駁回上訴，於110年12月20日確定，惟該上訴審係以上訴未
    敘述具體理由，違背法律上之程式無可補正，不經言詞辯論
    ，逕為上訴駁回之程序判決。又受刑人因犯如附表編號2至1
    6所示之罪，分別經臺灣嘉義地方法院以110年度訴字第207
    號判決（下稱A判決），經原審法院以110年度金訴字第251
    號判決（下稱B判決）、以110年度金訴字第180號判決（下
    稱C判決），檢察官對C判決提起上訴，受刑人對A、B、C判
    決均提起上訴，經本院以111年度金上訴字第319號、第402
    號、第564號為實體審理後，於111年6月9日判決（部分撤銷
    原判決自為判決，部分上訴駁回，詳參該判決書所載），於
    111年7月6日確定等情，有該等判決書及臺灣高等法院被告
    前案紀錄表附卷可稽。
　⑵因此，本案受刑人所犯如附表所示各罪之犯罪事實最後判決
    之法院，應係於111年6月9日對附表編號2至16所示之罪審理
    事實諭知判決之本院，而非原審法院（註：附表編號2至16
    之最後事實審法院應更正為「臺灣高等法院臺南分院」，判
    決案號應更正為「111年度金上訴字第319號、第402號、第5
    64號」，判決日期應更正為「111年6月9日」）。原審法院
    就本案並無管轄權，應由該案犯罪事實最後判決之臺灣高等
    檢察署臺南檢察分署檢察官，聲請該管法院裁定之。檢察官
    誤向原審法院聲請定應執行刑，於法尚有未合，爰依刑事訴
    訟法第220條，裁定駁回其聲請等語。
二、檢察官抗告意旨略以： 
　㈠按刑事訴訟法第348條於110年6月16日修正公布，自同年月18
    日起施行，該條第3項現規定「上訴得明示僅就判決之刑、
    沒收或保安處分一部為之。」立法理由並說明：「為尊重當
    事人設定攻防之範圍，並減輕上訴審審理之負擔，容許上訴
    權人僅針對刑、沒收或保安處分一部提起上訴，其未表明上
    訴之認定犯罪事實部分，則不在第二審之審判範圍。如為數
    罪併罰之案件，亦得僅針對各罪之刑、沒收、保安處分或對
    併罰所定之應執行刑、沒收、保安處分，提起上訴，其效力
    不及於原審所認定之各犯罪事實，此部分犯罪事實不在上訴
    審審查範圍。爰增訂本條第3項，作為第2項之例外規定，以
    資適用。」則向來認為罪刑不可分之上訴原則，已因該項之
    增訂，使得「刑（包含數罪併罰所定之應執行刑）」與「犯
    罪事實」可分，上訴人已可限定僅就刑之部分上訴，是若上
    訴人明示僅就原判決之刑提起上訴，第二審法院自應僅就刑
    之部分加以審理，而上訴人未表明上訴之犯罪事實部分，已
    於第一審法院判決確定，不在第二審法院之審理範圍內，則
    基於法律明文及立法理由之明示，此時第二審法院縱為上訴
    有無理由之實體判決（針對刑之部分），仍非「最後審理事
    實諭知罪刑」之法院，依據前揭之說明，自非刑事訴訟法第
    477條第1項所言「該案犯罪事實最後判決之法院」，此與過
    去最高法院針對第二審法院「並未就該案犯罪事實為判決」
    之情形所為認定，其理相同，自可於刑事訴訟法第348條增
    訂第3項後予以援用。
　㈡查受刑人所為原裁定附表編號2至16所示部分，依本院111年
    度金上訴字第319號、第402號、第564號刑事判決書理由欄
    「壹、程序事項」二、三部分之記載，可知就原裁定附表編
    號2至16即原裁定所稱A、B、C判決部分，本院僅就刑之部分
    加以審理，並未就該案犯罪事實為判決，故原裁定附表編號
    2至16所示之犯罪事實最後判決之法院仍為原審法院，惟原
    裁定卻誤認係本院，以無管轄權為由，駁回本件定應執行刑
    之聲請，認事用法容有違誤，爰依法提起抗告，請求撤銷原
    裁定，更為適當合法之裁定等語。
三、按依刑法第53條及第54條應依刑法第51條第5款至第7款之規
    定，定其應執行之刑者，由該案犯罪事實最後判決之法院之
    檢察官，聲請該法院裁定之，刑事訴訟法第477條第1項定有
    明文。又所謂該案犯罪事實最後判決之法院，係指最後審理
    事實諭知判決之法院而言，並不包含以程序上不合法而駁回
    上訴之判決法院（最高法院93年度台非字第160號、97年度
    台非字第589號判決意旨參照）。是若檢察官所聲請之法院
    並非犯罪事實最後判決之法院，則該法院本無管轄權，該法
    院檢察署之檢察官向法院聲請定其應執行之刑，該法院即應
    從程序上駁回檢察官之聲請，始為適法（最高法院88年度台
    非字第32號判決意旨參照）。
四、經查：
　㈠受刑人因犯如附表編號1所示之罪，經原審法院於110年8月26
    日，以110年度訴字第480號判決判處有期徒刑7月，經受刑
    人提起上訴，而由本院於110年11月22日，以110年度上訴字
    第1176號判決認受刑人之上訴顯不合法律上之程式，而不經
    言詞辯論駁回其上訴，於110年12月20日確定。又受刑人因
    犯如附表編號2至16所示之罪，分別經臺灣嘉義地方法院以A
    判決；原審法院以B判決、C判決判決後，檢察官對C判決提
    起上訴，受刑人對A、B、C判決均提起上訴，嗣經本院審理
    後，於111年6月9日，以111年度金上訴字第319號、第402號
    、第564號判決分別判處如附表編號2至16所示之刑，並於11
    1年7月6日確定等情，有上開判決書及臺灣高等法院被告前
    案紀錄表在卷足考。
　㈡觀諸本院111年度金上訴字第319號、第402號、第564號判決
    壹、程序事項部分之記載，關於本院審理範圍係認：本院僅
    就A、B、C判決量刑妥適與否進行審理，至於A、B、C判決其
    他部分（含A、B、C判決認定之犯罪事實、罪名及沒收），
    則非本院審理範圍，惟復敘明：「檢察官、被告邱耀宏及其
    辯護人並均同意本院依照原審(即A、B、C判決)所判決之犯
    罪事實、證據、理由、引用法條、罪名及沒收為基礎，僅調
    查量刑證據及就刑度辯論」等語，而刑罰之量定，固屬法院
    自由裁量之職權行使，但仍應審酌刑法第57條所列各款事由
    及一切情狀，為酌量輕重之標準，刑法第57條所列事項，其
    中包括犯罪之動機、目的、犯罪時所受之刺激、犯罪之手段
    等項犯情因子，而有關此部分犯情因子審酌即涉及犯罪事實
    ，本院既已進行實體審理辯論，則尚難認本院並非原裁定附
    表編號2至16所示各罪之犯罪事實最後判決之法院。
　㈢稽此，原審以原審法院就本案並無管轄權，檢察官誤向原審
    法院聲請定應執行刑為由而駁回聲請，並無違誤。檢察官執
    前詞提起抗告，請求撤銷原裁定云云，要非有據足取，檢察
    官抗告無理由，應予駁回。
據上論斷，應依刑事訴訟法第412條，裁定如主文。　
中　　華　　民　　國　　111 　年　　11　　月　　21　　日
                  刑事第三庭    審判長法　官  郭玫利
                                      法　官  曾子珍
                                      法　官  王美玲
以上正本證明與原本無異。
如不服本裁定，應於收受本裁定後五日內向本院提出抗告狀。
　　　　　　　　　　　　　　　　　　　書記官  蘇文儀
中　　華　　民　　國　　111 　年　　11　　月　　21　　日